【裁判字號】    98,簡上,932
【裁判日期】    981217
【裁判案由】    傷害
【裁判全文】
臺灣高雄地方法院刑事判決             98年度簡上字第932號
上  訴  人  臺灣高雄地方法院檢察署檢察官
被      告  甲○○
上列上訴人因被告傷害案件，不服本院高雄簡易庭中華民國98年
7 月15日98年度審簡字第2328號第一審刑事簡易判決（聲請簡易
判決處刑書案號：臺灣高雄地方法院檢察署98年度偵字第7858號
），提起上訴，本院管轄之第二審合議庭判決如下：
    主  文
上訴駁回。
甲○○緩刑貳年，緩刑期間應付保護管束。
    事實及理由
一、本件上訴人即被告甲○○所犯係死刑、無期徒刑、最輕本刑
    為3 年以上有期徒刑以外之罪，其於本院訊問時就被訴事實
    為有罪之陳述，經告知簡式審判程序之旨，並聽取檢察官及
    被告之意見，經合議庭評議後，裁定改行簡式審判程序。又
    本件卷內之證據，依同法第273 條之2 規定，不受第159 條
    第1 項關於傳聞法則規定之限制，依法均有證據能力，合先
    敘明。
二、本件經本院審理結果，認第一審簡易判決之認定事實，並無
    不當，應予維持，並引用第一審簡易判決書所記載之事實、
    證據及理由（如附件）。
三、上訴人即臺灣高雄地方法院檢察署檢察官雖循告訴人之請求
    ，以被告犯後未向告訴人道歉且無悔意，原審量刑過輕，且
    亦未審酌被告在自助餐店內打告訴人耳光另犯公然侮辱罪為
    由提起上訴。惟查：
    (一)刑法第309 條公然侮辱罪之成立，係指抽象的公然為謾罵
      或嘲弄，以貶損他人社會上人格或地位，然本件被告係因
      照顧小孩問題，與告訴人一言不和，在盛怒下動手掌摑告
      訴人臉頰，是被告主觀上除有傷害之犯意外，是否另具以
      打耳光之方式貶抑告訴人人格之意思，實有疑義，是檢察
      官上訴意旨遽以被告毆打告訴人臉部之舉動，認被告尚涉
      犯公然侮辱罪嫌乙節，容有未恰。
    (二)第按量刑輕重，係屬事實審法院得依職權自由裁量之事項
      ，苟已斟酌刑法第57條所定各款所列情狀而未逾越法定刑
      度，亦未濫用其權限，即不得任意指摘為違法，此為最高
      法院判例所宣示之原則（參見最高法院72年台上字第6696
      號、75年台上字第7033號判例意旨）。是以，法官量刑時
      ，如無裁量逾越或裁量濫用之明顯違法情事，自不得擅加
      指摘其違法或不當。原審援引刑法第277 條第1 項、第41
      條第1 項前段，刑法施行法第1 條之1 規定，並審酌被告
      與告訴人曾為夫妻關係，即便心有嫌隙，仍應以理性、平
      和之態度進行溝通，竟因子女監護權與照護問題率以暴力
      相向，及告訴人所受傷勢，並考量被告犯後坦承犯行之態
      度暨其職業、家庭經濟狀況及智識程度等一切情狀，其認
      事用法均無不當，量刑亦稱妥適，並被告所為亦難逕認另
      有貶損告訴人於社會上之人格及地位之意思，已如前述，
      無從變更法律適用及量刑審酌基礎，是上訴人以原審僅論
      以普通傷害罪及量刑過輕為由，據以上訴，指摘原判決不
      當，為無理由，應予駁回。
四、末審酌被告前未曾受有期徒刑以上刑之宣告，品行尚佳，有
    臺灣高等法院被告前案紀錄表在卷可稽，茲念其僅因一時失
    慮，以致誤罹刑章，且已與告訴人達成和解，告訴人並具狀
    表明不願追究之意，有調解程序筆錄及刑事撤回告訴狀附卷
    可考，堪認被告應具悔意，其經刑事偵查、審判程序及論罪
    科刑之教訓後，應能知所警惕，信無再犯之虞，因認所宣告
    之刑以暫不執行為適當，爰併予諭知緩刑2 年，並依家庭暴
    力防治法第38條第1 項規定，諭知緩刑期內付保護管束。
五、依刑事訴訟法第455 條之1 第3 項、第364 條、第368 條、
    第273 條之1 第1 項，刑法第74條第1 項第1 款，家庭暴力
    防治法第38條第1 項，判決如主文。
本案經檢察官乙○○到庭執行職務。
中    華    民    國    98    年    12    月    17    日
                  刑事第八庭  審判長法  官  王伯文
                                    法  官  林建鼎
                                    法  官  蔣志宗
以上正本證明與原本無異。
不得上訴。
中    華    民    國    98    年    12    月    17    日
                                    書記官  李崑良
附錄本判決論罪法條：
中華民國刑法第277條
傷害人之身體或健康者，處 3 年以下有期徒刑、拘役或 1 千元
以下罰金。
犯前項之罪因而致人於死者，處無期徒刑或 7 年以上有期徒刑
；致重傷者，處 3 年以上 10 年以下有期徒刑。
中華民國刑法施行法第1 條之1
中華民國94年1 月7 日刑法修正施行後，刑法分則編所定罰金之
貨幣單位為新臺幣。
94年1 月7 日刑法修正時，刑法分則編未修正之條文定有罰金者
，自94年1 月7 日刑法修正施行後，就其所定數額提高為30倍。
但72年6 月26日至94年1 月7 日新增或修正之條文，就其所定數
額提高為3 倍。


司法院資訊處製作；財團法人民間司法改革基金會備份。
